臺灣臺北地方法院刑事判決
111年度審訴字第539號
公  訴  人  臺灣臺北地方檢察署檢察官
被      告  汪晉文


上列被告因違反洗錢防制法等案件，經檢察官提起公訴（111年
度偵緝字第149號），本院判決如下：
    主  文
本件公訴不受理。
    理  由
一、公訴意旨如附件起訴書所載。
二、按已經提起公訴或自訴之案件，在同一法院重行起訴者，應
    諭知不受理之判決，並得不經言詞辯論為之，刑事訴訟法第
    303條第2款、第307條分別定有明文。而所謂同一案件，係
    指所訴兩案之被告相同，被訴之犯罪事實亦屬同一者而言；
    接續犯、吸收犯、結合犯、加重結果犯及刑法修正前之常業
    犯等實質上一罪，暨想像競合犯、刑法修正前之牽連犯、連
    續犯之裁判上一罪者，均屬同一事實（最高法院98年度台上
    字第6899號判決意旨可資參照）。　　　
三、經查：
  ㈠臺灣臺北地方檢察署檢察官以被告汪晉文可預見任意將金融
    機構帳戶存摺、金融卡及密碼交付他人，可能使他人用為收
    受被害人遭詐騙所匯入款項，以掩飾或隱匿犯罪所得去向之
    工具，竟基於上開結果之發生亦不違反其本意之幫助詐欺取
    財及幫助掩飾詐欺取財犯罪所得去向為洗錢之不確定故意，
    於民國110年6月前某時許，在臺北市萬華區某旅社內，將其
    所申辦之國泰世華銀行帳號000-000000000000號帳戶之存簿
    、金融卡及密碼交付予詐騙集團從事詐欺犯罪使用，嗣該詐
    欺集團成員於取得被告名下帳戶之提款卡與密碼後，旋共同
    意圖為自己不法之所有，基於詐欺取財之犯意聯絡，由該詐
    欺集團成員於110年6月7日使用LINE通訊軟體以暱稱「黃其
    」與徐如玉互加好友，對其佯稱：「GKFX」投資交易網站，
    可代為教學投資云云，致徐如玉不疑有詐，陷於錯誤，依「
    黃其」之指示，於110年6月16日22時04分許及同日22時05分
    許，匯款新臺幣（下同）3萬元、5萬元至上開帳戶內。因認
    被告涉犯刑法第30條第1項、同法第339條第1項之幫助詐欺
    取財罪嫌及刑法第30條第1項前段、洗錢防制法第14條第1項
    之幫助洗錢罪嫌而提起公訴，並於111年3月9日繫屬於本院
    等情，有前揭起訴書、臺灣臺北地方檢察署111年3月9日北
    檢邦雨111偵緝149字第1119020259號函上本院收狀戳附卷可
    稽（見本院卷第5至10頁）。
　㈡惟該署檢察官前以：被告基於幫助詐欺及幫助洗錢之不確定
    故意，於110年6月15日11時34分前某日時許，在臺北市萬華
    區某旅館內，將所申設使用之永豐商業銀行帳號000-000000
    00000000號帳戶（下稱永豐銀行帳戶）提款卡及密碼，提供
    予真實姓名、年籍不詳之詐欺集團成員使用。嗣上開詐欺集
    團成員取得前揭永豐銀行帳戶後，即意圖為自己不法所有，
    而基於詐欺取財之犯意，於附表所示時間，以附表所示方式
    ，致使附表所示之人陷於錯誤，遂依指示將附表所示款項匯
    款至前揭永豐銀行帳戶。因認被告所為涉犯幫助詐欺取財及
    幫助洗錢等罪嫌，而以111年度偵字第1942號提起公訴，並
    於111年2月14日繫屬於本院以111年度審訴字第364號審理中
    等情（下稱前案），有前揭起訴書、臺灣高等法院被告前案
    紀錄表附卷可稽（見本院卷第37至40頁、第27頁）。
　㈢嗣該署檢察官復以：被告基於幫助詐欺及幫助洗錢之不確定
    故意，於110年6月15日11時34分前某日時許，在臺北市萬華
    區某旅館內，將所申設使用之國泰世華商業銀行帳號為0000
    00000000000號帳戶及永豐商業銀行帳號為000-00000000000
    000號帳戶提款卡及密碼，提供予真實姓名、年籍不詳之詐
    欺集團成員使用。嗣該詐欺集團成員於取得上開帳戶後，即
    共同意圖為自己不法所有，基於詐欺取財之犯意聯絡，由其
    所屬之詐欺集團某成員分別為下列行為：
　⑴110年6月16日，透過抖音APP帳號「LZ730」與蔡佳如聯繫，
    並佯稱可以投資黃金期貨獲利，致使蔡佳如陷於錯誤，於同
    年月19日13時7分及13時9分，共匯入10萬元至被告上開永豐
    銀行帳戶內。
　⑵110年5月31日，透過臉書以暱稱「劉婷婷」名義與劉至冠接
    觸後，雙方即以LINE通訊軟體聯繫，嗣「劉婷婷」即佯稱投
    資比特幣可以獲利云云，致使劉至冠陷於錯誤，於同年6月1
    8日22時5分許，利用玉山銀行網路APP轉帳4萬元至被告上開
    國泰世華銀行帳戶內。
　⑶110年5月18日，先透過IG以暱稱「顏士廣」名義與曾雅惠接
    觸後，再以LINE通訊軟體並以暱稱「一絲信念」與曾雅惠聯
    繫，嗣「一絲信念」即佯稱投資匯率可以獲利云云，致使曾
    雅惠陷於錯誤，於同年6月16日23時22分許，匯款2萬元至被
    告上開國泰世華銀行帳戶內。
  ⑷110年6月7日，先透過臉書與黃鈺涵認識後，再以LINE通訊軟
    體並以暱稱「知否」與黃鈺涵聯繫，嗣「知否」即佯稱投資
    外匯可以獲利云云，致使黃鈺涵陷於錯誤，分別於同年6月1
    6日21時25分、22時許，匯款1萬3,800元及1萬7,000元至被
    告上開國泰世華銀行帳戶內。
  ⑸110年6月14日，先透過交友平台以「張龍寧」名義與林家丞
    聯繫，嗣「張龍寧」即佯稱有投資管道可以獲利云云，致使
    林家丞陷於錯誤，分別於同年6月16日21時14分許、22時58
    分許、23時12分許、同年6月17日17時19分許、18時13分許
    ，匯款6,000元、4萬5,000元、4,000元、6萬3,000元、9萬
    元至被告上開國泰世華銀行帳戶內。　 
　⑹110年6月2日，先透過交友軟體「全民唱歌」以暱稱「如煙」
    名義與葉芊慧接觸後，再改以LINE通訊軟體並以暱稱「亮亮
    」與葉芊慧聯繫，嗣「亮亮」即佯稱有投資管道可以獲利云
    云，致使葉芊慧陷於錯誤，分別於同年6月17日19時44分及1
    9時45分許，各匯款10萬元至被告上開國泰世華銀行帳戶內
    。
　⑺110年5月5日，先透過IG以暱稱「海風」名義與陳姿吟接觸後
    ，再以LINE通訊軟體ID為chenhao188與陳姿吟聯繫，並向陳
    姿吟佯稱投資黃金可以獲利云云，致使陳姿吟陷於錯誤，於
    同年6月17日15時43分許，匯款17萬元至被告上開國泰世華
    銀行帳戶內。
　⑻110年6月12日，以LINE通訊暱稱為「凡」之名義與黃婷婷聯
    繫，並向黃婷婷佯稱投資外匯可以獲利云云，致使黃婷婷陷
    於錯誤，於同年6月18日16時18分許，匯款1萬元至被告上開
    國泰世華銀行帳戶內。
　  因認被告涉犯幫助詐欺取財及幫助洗錢等罪嫌，且與前揭三㈡所載之111年度偵字第1942號為同一案件，而以111年度偵緝字第150號、第151號、第152號、第153號、第154號；111年度偵字第1092號、第1367號移送併辦等情，有前揭併辦意旨書、臺灣高等法院被告前案紀錄表附卷可稽（見本院卷第41至45頁、第27至28頁）。
 ㈢承上，被告本案與前案併辦部分所交付之帳戶，均同為國泰世
   華銀行帳號000-000000000000號帳戶。又觀諸被告於偵查中
   供稱：我是在萬華某旅館交付三個帳戶，一個是國泰世華、
   一個是永豐銀行，另一個我忘記了等語（見偵緝字第149號卷
   第82頁、第124頁），益徵被告係因一次交付前揭數帳戶之行
   為，致本案及前案之被害人遭詐欺之結果，屬一行為觸犯數
   罪名之想像競合犯裁判上一罪關係。準此，被告本案部分與
   業經起訴之前案部分為同一案件，檢察官就業經提起公訴之
   同一案件向本院重行提起公訴，按上說明，爰不經言詞辯論
   ，逕諭知不受理之判決。
據上論斷，應依刑事訴訟法第303條第2款、第307條，判決如主
文。
本案經檢察官顏伯融提起公訴。
中　　華　　民　　國　　111 　年　　3 　　月　　30　　日
　　　　　　　　　刑事第二十二庭審判長法　官　莊書雯
　　　　　　　　　                    法　官  謝欣宓
  　　　　　　　　　　　　　　　　　　法　官  葉詩佳
上正本證明與原本無異。
如不服本判決應於收受送達後20日內向本院提出上訴書狀，並應
敘述具體理由；其未敘述上訴理由者，應於上訴期間屆滿後20日
內向本院補提理由書（均須按他造當事人之人數附繕本）「切勿
逕送上級法院」。因疫情而遲誤不變期間，得向法院聲請回復原
狀。

                                      書記官  巫佳蒨
中　　華　　民　　國　　111 　年　　3 　　月　　30　　日
附表：
告訴人 詐騙方式 匯款時間 受騙金額 張云慈 由不詳詐欺集團成員向張云慈佯稱：可參與虛擬幣投資以獲利云云，致張云慈誤信為真而同意投資，爰依指示至位於臺中市○○區○○路0段000號之中國信託商業銀行文心分行臨櫃匯款右列款項至永豐銀行帳戶。 110年6月18日11時34分許 新臺幣200萬元 
附件：
臺灣臺北地方檢察署檢察官起訴書
                                    111年度偵緝字第149號
　　被　　　告　汪晉文　男　34歲（民國00年00月0日生）
　　　　　　　　　　　　住臺北市○○區○○路0段0巷00號10
                          樓
　　　　　　　　　　　　國民身分證統一編號：Z000000000號
上列被告因詐欺等案件，已經偵查終結，認應該提起公訴，茲將
犯罪事實及證據並所犯法條分敘如下：
　　　　犯罪事實
一、汪晉文可預見任意將金融機構帳戶存摺、金融卡及密碼交付
    他人，可能使他人用為收受被害人遭詐騙所匯入款項，以掩
    飾或隱匿犯罪所得去向之工具，竟基於上開結果之發生亦不
    違反其本意之幫助詐欺取財及幫助掩飾詐欺取財犯罪所得去
    向為洗錢之不確定故意，於民國110年6月前某時許，在臺北
    市萬華區某旅社內，將其所申辦之國泰世華銀行帳號000-00
    0000000000號帳戶之存簿、金融卡及密碼交付予詐騙集團從
    事詐欺犯罪使用，嗣該詐欺集團成員於取得被告名下帳戶之
    提款卡與密碼後，旋共同意圖為自己不法之所有，基於詐欺
    取財之犯意聯絡，由該詐欺集團成員於110年6月7日使用lin
    e通訊軟體以暱稱「黃其」與徐如玉互加好友，對其佯稱：
    「GKFX」投資交易網站，可代為教學投資云云，致徐如玉不
    疑有詐，陷於錯誤，依「黃其」之指示，於110年6月16日22
    時4分許及同日22時5分許，匯款新臺幣(下同)3萬元、5萬元
    至上開帳戶內。嗣徐如玉察覺有異，始悉受騙
二、案經徐如玉訴由臺北市政府警察局文山第一分局報告偵辦。
　　　　證據並所犯法條
一、證據清單及待證事實：
編號 證據名稱 待證事實  1 被告汪晉文於偵查中之供述 坦承上開國泰世華銀行帳號000-000000000000號帳戶係其所申辦，將之租借予綽號「安哥」等人操作虛擬貨幣，用以賺取每月2萬元之酬勞。  2 告訴人徐如玉於警詢之指訴、內政部警政署反詐騙諮詢專線紀錄表、受理詐騙帳戶通報警示簡便格式表、金融機構聯防機制通報單、網路匯款交易成功截圖、line對話紀錄 告訴人徐如玉遭詐騙集團所騙及匯款之事實。  3 本件被告國泰世華銀行帳號000-000000000000號基本資料及交易明細 告訴人於上開時間，各匯款5萬元、3萬元至被告上開帳戶內並旋遭提領之事實。 
二、按如行為人主觀上認識該帳戶可能作為收受及提領特定犯罪
    所得使用，他人提領後即產生遮斷資金流動軌跡以逃避國家
    追訴、處罰之效果，仍基於幫助之犯意而提供，應論以幫助
    犯同法第14條第1項之一般洗錢罪，最高法院108年度台上大
    字第3101號刑事裁定要旨可資參照。是核被告所為，係犯刑
    法第30條第1項、違反洗錢防制法第2條第2款而犯同法第14
    條第1項之幫助洗錢罪嫌，及刑法第30條第1項、第339條第1
    項之幫助詐欺取財罪嫌。被告以一提供帳戶之行為，同時涉
    犯上開2罪名，為想像競合犯，應依刑法第55條規定從一重
    之幫助洗錢罪處斷。
三、依刑事訴訟法第251條第1項提起公訴。
　  此  　致
臺灣臺北地方法院
中　　華　　民　　國　 111　　年　　2 　　月　　15　　日
　　　　　　　　　　　　　 檢  察  官   顏伯融
本件正本證明與原本無異  
中　　華　　民　　國　 111　　年　　3　  月　 7  日 
                           書  記  官   林憶婷  
中華民國刑法第339條
（普通詐欺罪）
意圖為自己或第三人不法之所有，以詐術使人將本人或第三人之
物交付者，處 5 年以下有期徒刑、拘役或科或併科 50 萬元以
下罰金。
以前項方法得財產上不法之利益或使第三人得之者，亦同。
前二項之未遂犯罰之。

中華民國刑法第30條
（幫助犯及其處罰）
幫助他人實行犯罪行為者，為幫助犯。雖他人不知幫助之情者，
亦同。
幫助犯之處罰，得按正犯之刑減輕之。

洗錢防制法第2條
本法所稱洗錢，指下列行為：
一、意圖掩飾或隱匿特定犯罪所得來源，或使他人逃避刑事追訴
    ，而移轉或變更特定犯罪所得。
二、掩飾或隱匿特定犯罪所得之本質、來源、去向、所在、所有
    權、處分權或其他權益者。
三、收受、持有或使用他人之特定犯罪所得。

洗錢防制法第14條
有第二條各款所列洗錢行為者，處 7 年以下有期徒刑，併科新
臺幣 5 百萬元以下罰金。
前項之未遂犯罰之。
前二項情形，不得科以超過其特定犯罪所定最重本刑之刑。